臺灣高雄地方法院刑事判決　　　　　　　 94年度訴字第548號
公　訴　人　臺灣高雄地方法院檢察署檢察官
被　　　告　乙○○
上列被告因違反毒品危害防制條例案件，經檢察官提起公訴（93
年度毒偵案第7801號），暨移送併案審理（94年度毒偵字第3740
號），嗣因被告就被訴事實為有罪之陳述，經本院合議庭裁定由
受命法官獨任適用簡式審判程序審理，本院判決如下：
    主  文
乙○○連續施用第一級毒品，處有期徒刑拾月，扣案第一級毒品
海洛因壹包（驗後淨重零點零壹公克、空包裝重零點壹玖公克）
、均殘留第一級毒品海洛因之注射針筒貳支、止血帶貳條、塑膠
鏟管壹支均沒收銷燬之；又連續施用第二級毒品，處有期徒刑陸
月，應執行有期徒刑壹年貳月，扣案第一級毒品海洛因壹包（驗
後淨重零點零壹公克、空包裝重零點壹玖公克）、均殘留第一級
毒品海洛因之注射針筒貳支、止血帶貳條、塑膠鏟管壹支均沒收
銷燬之。
    事  實
一、乙○○前於民國87年間，因違反肅清煙毒條例案件，經檢察
    官提起公訴，嗣因毒品危害防制條例公布施行，經本院裁定
    送觀察、勒戒後，認有繼續施用毒品之傾向，再裁定令入戒
    治處所施以強制戒治，於89年4 月26日執行完畢獲釋，並經
    本院於89年8 月31日以87年度訴字第116 號判決免刑，嗣並
    確定。又於90年間，因施用毒品案件，經本院裁定令入戒治
    處所施以強制戒治，於91年12月9 日執行完畢獲釋，並經本
    院於90年12月31日以90年度訴字第2167號判處有期徒刑7 月
    及6 月，應執行有期徒刑11月，嗣並確定；另因施用毒品案
    件，經臺灣屏東地方法院於91年1 月11日以90年度訴字第40
    0 號判處有期徒刑7 月及4 月，應執行有期徒刑10月，嗣並
    確定，上開案件又經本院定應執行刑為有期徒刑1 年11月，
    入監服刑後，於93年4 月16日假釋出監（嗣經撤銷假釋，於
    94年2 月18日入監執行殘刑有期徒刑5 月23日，不構成累犯
    ）。在假釋期間內仍不知悔改，於前案強制戒治執行完畢釋
    放後5 年內，復分別基於施用第一級、第二級毒品之概括犯
    意，自93年12月12日起至94年1 月30日止，連續在高雄縣林
    園鄉○○村○○○路207 號之住處，以將第一級毒品海洛因
    摻水用針筒注射入體內，及將第二級毒品甲基安非他命置於
    吸食器隔熱燒烤吸食煙霧之方式，施用第一級毒品海洛因及
    第二級毒品甲基安非他命多次。嗣先於93年12月14日下午1
    時25分許，在高雄縣林園鄉○○村○○街5 號前為警盤檢，
    查獲其持有第一級毒品海洛因1 包（驗後淨重0.01公克、空
    包裝重0.19公克）、均殘留第一級毒品海洛因之注射針筒2
    支、止血帶2 條、塑膠鏟管1 支等物，並經採尿送驗；又於
    94年1 月31日下午2 時50分許，因其為列管毒品人口，依警
    方通知前往高雄縣警察局鳳山分局接受採尿送驗，因而查獲
    上情。
二、案經高雄市政府警察局小港分局報告臺灣高雄地方法院檢察
    署檢察官偵查起訴，暨高雄縣警察局林園分局報告該署檢察
    官移送併案審理。
    理  由
一、按本件被告乙○○所犯係死刑、無期徒刑、最輕本刑為3 年
    以上有期徒刑以外之罪，其於準備程序就前揭被訴事實為有
    罪之陳述，經受命法官告知簡式審判程序之旨，並聽取其與
    公訴人之意見後，本院認無不得或不宜改依簡式審判程序進
    行之情事，依刑事訴訟法第273 條之1 第1 項、第284 條之
    1 規定，裁定本件由受命法官獨任進行簡式審判程序，合先
    敘明。
二、上揭犯罪事實，業據被告於本院審理中坦承不諱，且被告先
    後於93年12月14日下午4 時許及94年1 月31下午2 時50分許
    所採集之尿液，經送檢驗結果，均呈嗎啡及甲基安非他命陽
    性反應，有高雄市立凱旋醫院94年1 月4 日編號：00000000
    號濫用藥物尿液檢驗報告、高雄市政府警察局小港分局嫌疑
    人尿液代碼與姓名對照表、長榮大學94年2 月17日TRC 檢體
    編號：KA0000000 號確認報告、列管毒品人口尿液檢體採集
    送驗紀錄表各1 附卷可稽。再者，扣案白粉1 包，經送驗結
    果，含第一級毒品海洛因成分，驗後淨重0.01公克、空包裝
    重0.19公克；另扣案之注射針筒2 支、止血帶2 條、塑膠鏟
    管1 支，經送驗結果，均呈海洛因陽性反應，分別有法務部
    調查局調科壹字第220019574 號鑑定通知書、高雄醫學大學
    附設中和紀念醫院94年3 月22日報告編號：0000-000、000
    0-000 、0000-000號檢驗報告各1 份在卷可查。綜上足認，
    被告前揭自白與事實相符，應堪採為被告有罪之證據，則被
    告上揭連續施用第一級毒品海洛因及第二級甲基毒品安非他
    命之事實，堪以認定。
三、查被告前於87年間，因違反肅清煙毒條例案件，經檢察官提
    起公訴，嗣因毒品危害防制條例公布施行，經本院裁定送觀
    察、勒戒後，認有繼續施用毒品之傾向，再裁定令入戒治處
    所施以強制戒治，於89年4 月26日執行完畢獲釋，並經本院
    於89年8 月31日以87年度訴字第116 號判決免刑，嗣並確定
    ；又於90年間，因施用毒品案件，經本院裁定令入戒治處所
    施以強制戒治，於91年12月9 日執行完畢獲釋，並經本院於
    90年12月31日以90年度訴字第2167號判處有期徒刑7 月及6
    月，應執行有期徒刑11月，嗣並確定；另因施用毒品案件，
    經臺灣屏東地方法院於91年1 月11日以90年度訴字第40 0
    號判處有期徒刑7 月及4 月，應執行有期徒刑10月，嗣並確
    定，此有臺灣高等法院被告全國前案紀錄表1 份在卷可憑，
    其於前案強制戒治執行完畢釋放後，5 年內再犯本件毒品危
    害防制條例第10條第1 項、第2 項之罪，犯罪事證明確，應
    依法論科。
四、查海洛因、甲基安非他命分別係毒品危害防制條例第2 條第
    2 項所稱之第一級、第二級毒品，不得非法持有、施用。核
    被告所為，係犯毒品危害防制條例第10條第1 項之施用第一
    級毒品罪及同條第2 項之施用第二級毒品罪。其施用第一級
    、第二級毒品前後，持有海洛因及甲基安非他命之低度行為
    ，分別為施用之高度行為所吸收，均不另論罪。又被告先後
    多次施用第一級、第二級毒品之犯行，均時間緊接，犯罪構
    成要件亦均相同，顯各係基於概括犯意反覆為之，均應依連
    續犯之規定論以一罪，並依法加重其刑。被告所犯上述2 罪
    ，犯意各別，行為互殊，應分論併罰。公訴人雖僅就被告於
    93年12月14日為警查獲前施用第一級毒品海洛因及第二級毒
    品甲基安非他命各1 次之犯罪事實提起公訴，惟被告其餘如
    事實欄所載施用第一級、第二級毒品之犯行，與前揭起訴並
    經本院論罪之施用第一級、第二級毒品犯行間，分別有連續
    犯之裁判上1 罪關係，已如前述，為起訴效力所及，本院自
    應併予審理。爰審酌被告前因施用毒品案件，先後經觀察、
    勒戒、強制戒治及法院判刑確定，仍未戒絕毒品，再犯本件
    施用毒品犯行，顯見其無悔改之意，意志不堅，有失政府制
    定毒品危害防制條例之立法美意，本不宜寬貸，惟念其施用
    毒品乃自戕1 己之身體健康，尚未害及他人，犯後亦坦承犯
    行，態度良好等一切情狀，分別量處如主文所示之刑，並定
    其應執行刑。扣案第一級毒品海洛因1 包（驗後淨重0.01公
    克、空包裝重0.19公克），包裝袋與毒品無法析離，及均殘
    留第一級毒品海洛因之注射針筒2 支、止血帶2 條、塑膠鏟
    管1 支，均難與第一級毒品海洛因析離，均屬查獲之第一級
    毒品，爰依毒品危害防制條例第18條第1 項前段規定，均宣
    告沒收銷燬之。
據上論斷，應依刑事訴訟法273 條之1 第1 項、第284 條之1 、
第299 條第1 項前段，毒品危害防制條例第10條第1 項、第2 項
、第18條第1 項前段、第23條第2 項，刑法第11條、第56條、第
51條第5 款，判決如主文。
本案經檢察官甲○○到庭執行職務。
中　　華　　民　　國　　94　　年　　7 　　月　　11　　日
                  鳳山刑事第1庭   法　官  王雅苑
以上正本證明與原本無異。
如不服本判決，應於收受送達後10日內向本院提出上訴書狀。
 　　　　　　　　　　　　　       書記官  林志衡
中　　華　　民　　國　　94　　年　　7 　　月　　11　　日
附錄法條：
毒品危害防制條例第10條
施用第一級毒品者，處6 月以上5 年以下有期徒刑。
施用第二級毒品者，處3年以下有期徒刑。
